# 关于风险评估的几个问题？

提问人：助友先生 时间：2011-06-28 20:10:31
在整理底稿的过程中，关于风险评估导向审计原理的应用有几个问题向版主和各位同仁请教： 1 、关于重大错报风险。是不是每个项目都必须确定一个或几个重大错报风险？对于一些风险可控相对规范运作的公司是否可以不确定所谓重大错报风险？
2 、重大错报风险和审计重点的关系。不管企业有没有重大错报风险，企业总有一些天然的审计重点，例如收入等科目，这些审计重点在填制“风 险 评 估 结 果 汇 总 表”时是否要填列进去？

回答人：chenyiwei
这些问题不应该是现在整理底稿的时候才考虑的问题吧？而且，今天距离年审底稿归档的最晚 60 天大限也就最多两天了。
这些问题都是专业判断问题，并不是每个报表项目必定都会有，但对于一个被审计单位而言总有几个项目有对应的重大错报风险，至少收入确认应当是如此。